臺灣板橋地方法院交通事件裁定　　　　　　　　　九十一年度交聲字第一三○九號
　　原處分機關　交通部公路總局臺北區監理所板橋監理站
　　受處分人即
　　異　議　人　甲○○
右列受處分人因違反道路交通管理處罰條例案件，對於交通部公路總局臺北區監理所
板橋監理站民國九十一年八月十三日所為之板監五字第裁四一－ＡＡ0000000
號處分不服，聲明異議，本院裁定如左：
    主  文
異議駁回。
    理  由
一、本件異議意旨略以：伊於民國九十一年三月十日八時四十五分，騎乘車牌號碼Ｋ
    ＦＩ－二一○號重型機車，行駛於臺北市○○○路○段，為警測得伊時速為七十
    公里，並拍照後掣單舉發。惟當時係因前方某計程車任意變換車道，伊不得已提
    高速度繞過，且此次超速並無造成交通上之重大問題，情有可原，爰聲明異議，
    請求體諒云云。
二、按汽車駕駛人，行車速度，超過規定之最高時速，或低於規定之最低時速，或裝
    用測速雷達感應器者，處新臺幣一千二百元以上二千四百元以下罰鍰，道路交通
    管理處罰條例第四十條第一項定有明文；又按汽車駕駛人有違反第四十條第一項
    之規定者，除依原條款處罰鍰外，並予記違規點數一點，同條例第六十三條第一
    項第一款亦有規定。
三、查本件受處分人即異議人甲○○於九十一年三月十日八時四十五分，騎乘車牌號
    碼ＫＦＩ－二一○號重型機車，以七十公里之時速，行駛於最高限速時速五十公
    里之臺北市○○○路○段路段，而經警測速攝照後掣單逕行舉發，有舉發通知單
    、採證照片等附卷可稽。異議人亦不否認超速之事實，僅辯稱係因前方計程車任
    意變換車道所致，且其超速行為未造成交通問題云云。惟道路交通安全規則規定
    行車限速之目的，除在保護駕駛人之安全外，更寓有保護其他人、車安全之意旨
    。而異議人於道路上行駛，自應遵守道路限速之規定，既如異議人所辯，當時其
    前方有車輛任意變換車道，則異議人理應減速慢行以求應變。異議人竟加速自旁
    繞行，反而增加行車危險，自非得據以免責之正當事由。又異議人於上開時、地
    超速行駛之違規事實既已明確，異議人以其超速行為未造成交通問題為辯，亦不
    足卸免責任。從而，原處分機關認異議人所辯無據，而依首揭規定裁處異議人罰
    鍰新臺幣一千四百元，並記違規點數一點，核無違誤或不當。本件異議為無理由
    ，應予駁回。
據上論斷，應依道路交通案件處理辦法第十九條規定，裁定如主文。
中      華      民      國    九十一    年      九      月      六      日
                                  臺灣板橋地方法院交通法庭
                                          法  官  林漢強
右正本證明與原本無異
如不服本裁定應於送達後五日內向本院提出抗告狀
                                          書記官  黃大千
中      華      民      國    九十一    年      九      月      六      日
